# 资本化问题

提问人：yayu197777 时间：2021-10-29 16:33:05
请教陈版，土地和矿权过户转移需要聘请律师和发生产权过户转移费，发生的律师费和产权过户转移费能否资本化？

回答人：chenyiwei
如果是专为过户而发生的、假设未能成功过户就无需支付的律师费和手续费，则可以资本化计入土地使用权账面价值。